臺北高等行政法院裁定
　　　　　　　　　　　　　　　　　　 93年度訴字第01689號
原　　　告　甲○○
被　　　告　財政部臺灣省北區國稅局（三重稽徵所）
代　表　人　許虞哲（局長）住同上
上列當事人間因營利事業所得稅事件，原告對被告所屬三重市稅
捐稽徵處對第三人助東國際實業股份有限公司85年度應納之營利
事業所得稅之核定處分（初核處分，未經復查）提起行政訴訟，
本院裁定如下：
    主  文
原告之訴駁回。
訴訟費用由原告負擔。
    理  由
壹、按在稅務訴訟之案件，其適格之被告應為台北市或北中南各
    區之國稅局，而非其所屬之下級機關各稅捐稽徵處或稅捐稽
    徵所。從而原告起訴時列名被告為「財政部臺灣省北區國稅
    局三重稽徵所」，顯係因誤解法令而誤載，在探求其真意後
    ，應認其訟爭對造應為「財政部臺灣省北區國稅局」爰在此
    先行敘明之。
貳、次查本案之原告是因為擔任第三人助東國際實業股份有限公
    司之負責人，而該公司欠繳85年度之營利事業所得稅，經被
    告機關所屬三重市稅捐稽徵處作成初核處分，並移送行政執
    行以後，以致原告在行政執行程序中遭拘提管收。所以乃以
    上開初核處分違法為由，而提起本件行政訴訟。但是在此情
    況下，受核課稅捐規制處分之權利主體為助東國際實業股份
    有限公司，原告是否可以以自己具公司負責人之身分遭拘提
    管收，而直接對助東國際實業股份有限公司之核課稅捐處分
    提起行政爭訟，亦有疑義，就此本院認為：
    一雖然上開助東國際實業股份有限公司之核課稅捐處分對原
      告之人身造成影響，但原告究竟不是受該核課處分之直接
      影響，故其沒有提起本件行政訴訟之主觀公權利（非行政
      訴訟法第4條所指之利害關係人）。
    二即使上開助東國際實業股份有限公司之稅捐核課處分客觀
      違法，事實上原告在針對其拘提管收之行政處分提起救濟
      時，一樣也可以爭執該拘提管收處分合法之前置要件，即
      「助東國際實業股份有限公司稅捐核課處分」之合法性，
      只不過其相關程序要依行政執行法之具體規定來決定。
參、退而言之，即使原告具有提起本件行政訴訟之主觀公權利，
    但是依行政訴訟法第4條第1項之規定，提起撤銷訴訟，須以
    經過訴願為其前提。是以未經過訴願程序，而直接提起行政
    訴訟，自非法之所許。而稅捐核課案件，依稅捐稽徵法之規
    定，還有訴願前置程序（即復查程序），本件原告提起本件
    行政訴訟，根本未經復查及訴願程序（見被告機關之答辯狀
    與所附相關卷證資料）。足見本件尚未經過合法之復查及訴
    願程序，則依首開說明，其起訴亦難認為合法，同應予以駁
    回。
肆、綜上所述，本件原告之起訴，即使探求其起訴之真意，對其
    為有利之解釋，仍有起訴不合法之情事，應予以駁回。
依行政訴訟法第107條第1項第10款、第104條、民事訴訟法第95
條、第78條，裁定如主文。
中　　華　　民　　國　　94　　年　 　4　　月　 12  　 日
                  第五庭審判長  法  官  張瓊文
                                法  官  黃清光
                                法  官  帥嘉寶
上為正本係照原本作成。
如不服本裁定，應於送達後10日內向本院提出抗告狀（須按他造
人數附繕本）。
中　　華　　民　　國　　94　　年　 　4　　月　 12  　 日
 　　  　　　　　　　    　     書記官  蘇亞珍
